臺灣臺南地方法院刑事判決　　　　　　　　　　　　　九十一年度易緝字第九六號
　　公　訴　人　臺灣台南地方法院檢察署檢察官
　　被　　　告　甲○○
　　選任辯護人　蘇正信律師
　　　　　　　　蔡進欽律師
　　　　　　　　蔡弘琳律師
右列被告因竊盜案件，經檢察官提起公訴（八十一年度營偵字第一○一七號），本院
判決如左：
    主  文
甲○○無罪。
    理  由
一、公訴意旨略以：被告甲○○意圖為自己不法所有，於民國八十一年三月八日下午
    十八時許，在台中市○○街三二之三號前，竊取乙○○所有車牌號碼000－0
    0000號自小客車一輛，得手後於同月間駕駛至台南縣學甲鎮交予知情之周景
    富（另於八十一年度易字第四八九五號案中以收受贓物罪判處有期徒刑七月），
    周景富為掩人耳目，乃將該車牌卸下，改懸其不知情之僱主丁○○所有之000
    －0000號車牌並供已用，嗣於同年八月三日，在台南縣學甲鎮○○街一七一
    號為警查獲，因認被告涉有刑法第三百二十條第一項之竊盜罪嫌等語。
二、按犯罪事實應依證據認定之，無證據不得推定其犯罪事實；又不能證明被告犯罪
    者，應諭知無罪之判決，刑事訴訟法第一百五十四條、第三百零一條第一項分別
    定有明文。次按犯罪事實之認定，應憑真實之證據，倘證據是否真實尚欠明確，
    自難以擬制推測之方法，為其判斷之基礎；又認定犯罪事實之證據係指足以認定
    被告確有犯罪行為之積極證據而言，該項證據自須適合於被告犯罪事實之認定，
    始得採為斷罪資料；又認定犯罪事實所憑之證據，固不以直接證據為限，間接證
    據亦應包括在內，惟採用間接證據時，尤須基於該證據在直接關係上所可證明之
    他項事實，本於事理之作用足以證明待證事實者，方為合法，不得徒憑主觀上之
    推想，將一般經驗上有利被告之其他合理情況逕予排除；再訴訟上證明之證據資
    料，須於通常一般之人均不致有所懷疑，而得確信其為真實之程度者，始得據為
    有罪之認定，倘其證明尚未達到此一程度，而有合理之懷疑存在，復無其他調查
    途徑可循，根據「罪證有疑，利於被告」之證據法則，即無從為被告有罪之確信
    ，法院即應為無罪之判決，最高法院分別著有五十三年臺上字第六五六號、二十
    九年上字第三一○五號、三十二年上字第六七號、七十六年臺上字第四九八六號
    判例可資參照。
三、本件公訴人認被告甲○○涉有上開竊盜罪嫌，無非以被告將前開自用小客車（起
    訴書證據並所犯法條欄內誤載為機車）交付周景富之時間係八十一年三月間，與
    被害人乙○○失竊車輛之日期相符及周景富於檢察官偵查中坦承其明知為贓車卻
    仍收受之事實，以為論據。訊據被告堅詞否認有何竊盜犯行，辯稱：車子是乙○○的同居人丙○○給我的等語。
四、經查：本件被害人乙○○對於丙○○係其友人之事實於本院調查中並不否認。而
    證人丙○○於本院九十一年十二月三日審理中復證稱：乙○○是我的同居人，0
    00－0000號自用小客車是我交給他（指被告）的，當時被告要回台南，我
    把車交給他，是借了以後當天晚上我才告訴乙○○，因為他當天沒看到車子就去
    報案等語。及參酌周景富於本院八十一年十二月十八日審理中供稱：「車子是甲○○交給我的，吳某對我說他的朋友叫他開去丟掉，並問我要不要，並說如要開
    要換車牌」等語，足認本件車輛確由被害人乙○○之友人丙○○交由被告，再轉
    交周景富，而非被告所竊。尚難因此遽認被告涉有竊盜犯行。至被害人乙○○是
    否涉有誣告罪、抑或丙○○是否涉有竊盜罪、本件被告是否另涉收受贓物罪，則
    應由檢察官另行偵辦，本院自不得逾越職權逕行加以審理。
五、綜上所述，依本案卷證資料，除公訴人之指訴外並無其他積極事證可資證明被告
    即為行竊之人。此外，復查無其他積極證據可資證明被告確有公訴人所指之竊盜
    犯行，既不能證明被告犯罪，揆諸前開判例意旨，依法應為無罪判決之諭知。
據上論斷，應依刑事訴訟法第三百零一條第一項，判決如主文。
中      華      民      國    九十一    年    十二    月      十七      日
                              臺灣臺南地方法院刑事第五庭
                                   法  官   蔡  直  青
右正本證明與原本無異。
如不服本判決，應於判決送達後十日內向本院提出上訴狀( 應附繕本 )。
                                   書記官   沈  建  杉
中      華      民      國    九十一    年    十二    月      十七      日
